臺灣屏東地方法院刑事判決　　　　　　　　　　　　　九十三年度簡上字第六一號
　　公　訴　人　臺灣屏東地方法院檢察署檢察官
　　上訴人　即　戊○○
　　被　　　告
右列上訴人即被告因傷害等案件，不服本院九十三年度簡字五六六號，中華民國九十
三年四月三十日第一審刑事簡易判決（聲請簡易判決處刑案號：九十三年度偵字第一
六三七號）案件，提起上訴，本院管轄第二審之合議庭，判決如左：
    主  文
上訴駁回。
    事  實
一、戊○○因向丙○○○索討會錢未果，心生不滿，於民國九十二年十二月六日上午
    七時四十分許，持球棒一支至屏東縣萬巒鄉○○路十九巷十一號丙○○○住處，
    基於毀損財物及傷害之故意，以上開球棒損壞丙○○○所有之ＷＤ─６５７１號
    自小客車車窗玻璃三片，足以生損害於丙○○○，並以之毆打丙○○○腿部致其
    受有右膝擦傷五乘三公分、右膝挫傷五乘五公分。
三、案經被害人丙○○○訴由屏東縣警察局內埔分局報請屏東地方法院檢察署檢察官
    偵查起訴。
    理    由
一、訊據被告戊○○矢口否認前揭犯行，於警詢時辯稱：有在九十二年十二月四日晚
    間至告訴人家，但同年月六日上午係在仙吉村一間檳榔攤與林金榮之妻在聊天，
    到七時四十分許才離開，沒有到告訴人家毆打及毀損車輛，並不知告訴人家住在
    何處云云。嗣於九十三年四月二十九日具狀稱：在九十二年十二月六日上午七時
    許（狀紙誤載為下午）在新園鄉後大厝鴿舍，並於七時四十分前往巷口之檳榔攤
    買檳榔；再於九十三年四月三十日具狀改稱：係於九十二年十二月六日上午七點
    在新園鄉後大厝之檳榔攤買檳榔，之後便回到後大厝之鴿舍至八點多云云。於本
    院九十三年七月十五日審理時則稱：每日七時許均會去證人己○○處買檳榔，先
    去買檳榔，七點四十分許到證人丁○○處看鴿子，八、九點去工作，中午又回養
    鴿場吃飯，每天都這樣云云。經查：
（一）前揭犯罪事實，業據告訴人丙○○○之指訴明確，其指述內容在警詢、偵查至
      本院審中，均屬一致，核與證人甲○○、乙○○之證述相符，並有車損照片六
      幀、診斷證明書一紙可資佐證，被告罪行已臻明確。
（二）被告雖另以證人己○○、丁○○之證詞欲作為自己不在場之有利證據，然：
１、證人丁○○於本院中陳稱：被告看鴿子的時間不固定，有時中午也會去，....，
    九十二年十二月六日那段時間都七、八點到，最多一、二十分，就走了，被告不
    會跟我說看完鴿子後要去何處，案發當日他又回來吃午飯云云，與其自承內容真
    正之警詢筆錄【證人丁○○於警詢中稱：戊○○（九十二年十二月六日）大約七
    時三十分到鴿舍，到下午一時三十分吃完飯才離開，約六小時云云】，並不相符
    ，復與被告於本院所稱：每天去（看鴿子）的時間都有固定，會跟丁○○說看完
    鴿子要去何處云云，亦不相符，其證詞顯非可取，再其與被告為好友，更於案發
    前二日曾與被告共同前往告訴人家索討會錢，其證詞顯在迴護偏頗被告，不足採
    信。
２、證人己○○證稱：被告每日七點左右向我買檳榔，他買完檳榔後會跟我聊天十多
    分，我不知道他從事何業，我沒問過....，被告在九十二年十二月六日有告訴我
    他要去找「榮仔」談鴿子的事，我特別記得那天日期，因為他有跟我講，十二月
    七日、八日被告買完檳榔後，沒告訴我他要去何處，他那天是買完檳榔後再去榮
    仔那邊，被告之前都沒跟我說過鴿子的事，我不知道我的檳榔攤所在地是否叫後
    大厝，也不知養鴿子的地方在何處云云。核與被告自承：己○○知道我在做水泥
    工，買檳榔後我都會跟他說要去養鴿子的地方，他知道養鴿子的地方叫後大厝，
    每天買檳榔都聊養鴿子的事......買檳榔時都會跟己○○說之後的行程，有時他
    也會問我接下來要去何處等語，有極大之出入，且被告既經常至證人己○○處消
    費（此種常態性例行事項，人之記憶並無法詳記該事項真實之內容，猶如無法記
    憶三日前中飯吃肉或吃魚一般），證人己○○竟於九十三年七月十五日作證時可
    清楚記憶被告半年多前某日與其談話之內容，但無法正確回答該日前後數日被告
    與其談話之內容，其陳述顯與經驗論理法則相背，其證詞顯非可取。
（三）又被告就其於九十二年十二月六日上午之行程於警詢、二紙聲請狀及本院審理
      時均陳述不一（詳見前述），所述又多與自行聲請傳訊之證人所言不符，顯係
      臨訟飾卸之詞，不足採信，益證其確有傷害及毀損犯行，可以認定。
二、核被告所為係犯刑法第三百五十四條毀損罪、第二百七十七條第一項傷害罪。其
    所犯毀損罪、傷害罪，犯意各別，構成要件互異，應分論併罰（原審就二罪在裁
    判上之關係漏未論及，應予補充）。原審認被告罪證明確，其僅因細故，即動手
    傷害被害人，犯罪之動機、手段、所生危害，及犯後否認犯行，態度不佳等一切
    情狀，適用刑事訴訟法第四百四十九條第一項前段、第三項、第四百五十四條第
    二項，刑法第三百五十四條、第二百七十七條第一項、第五十一條第六款、第四
    十一條第一項前段，罰金罰鍰提高標準條例第一條前段、第二條之規定，量處被
    告應執行拘役四十日，如易科罰金，以銀元三百元折算一日，經核認事用法並無
    違誤，量刑亦稱妥適，被告指摘原判決不當並不可採，其提起本件上訴為無理由
    ，應予駁回。
據上論斷，應依刑事訴訟法第四百五十五條之一第一項、第三項、第三百六十八條判
決如主文。
本案經檢察官盧明軒到庭執行職務。
中      華      民      國      九十三      年     八     月    十二    日
                                      臺灣屏東地方法院刑事第六庭
                                          審判長法  官  石家禎
                                                法  官  許心
                                                法  官  林家聖
右正本證明與原本無異。
不得上訴。
                                                書記官  魏慧夷
中      華      民國      九十三      年      八    月    十二    日
附錄本判決論罪之法條：
中華民國刑法第二百七十七條
傷害人之身體或健康者，處三年以下有期徒刑、拘役或一千元以下罰金。
犯前項之罪因而致人於死者，處無期徒刑或七年以上有期徒刑；致重傷者，處三年以
上十年以下有期徒刑。
中華民國刑法第三百五十四條
毀棄、損壞前二條以外之他人之物或致令不堪用，足以生損害於公眾或他人者，處二
年以下有期徒刑、拘役或五百元以下罰金。
